María Elena Cauda ARQUITECTO PROJECT AND CONSTRUCTION MANAGER PROJECT MANAGER PROFESSIONAL (PMP)



Dirección: República de Eslovenia 1843 Piso 7 Departamento D, CABA

Nacimiento: 01 - 06 -1981 - Río Tercero (Córdoba)

T. 011-1562831554

E-mail: elena.cauda@gmail.com elecauda@hotmail.com

Extracto

Arquitecto, Project Management Professional por el Project Management Institute, con especialización en Dirección Integrada de Proyectos de Construcción (Project & Construction Management), por la Universidad Politécnica de Madrid. Con experiencia profesional de más de cinco años trabajando como Jefe de Producción y Jefe de Obra, gestionando obras de gran envergadura (Teatro, Aeropuerto, Hospitales) en todas sus etapas.

Altamente proactiva, con gran sentido de la responsabilidad, interés en afrontar nuevos retos, poder de negociación y gestión de conflictos. Con experiencia y capacidad para el manejo de relaciones interpersonales y con aptitudes para liderar grupos de trabajo multidisciplinares.

Formación Académica

2012 PROJECT MANAGER PROFESSIONAL

Project Management Institute

2010-2011 MASTER EN DIRECCION INTEGRADA DE PROYECTOS DE CONSTRUCCION (Project & Construction Management)

Universidad Politécnica de Madrid

1999-2005 ARQUITECTO

Facultad de Arquitectura, Urbanismo y Diseño - Universidad Nacional de Córdoba - Argentina

Experiencia profesional

2012 INTEGRAL S.A.

Madrid - España

<u>Project Manager - Busines Development Unit</u> – Contribución al desarrollo de la estrategia comercial de la empresa, Captación y fidelización de clientes, Desarrollo de actividad comercial de la empresa, Preparación de proyectos, Estudios de Viabilidad y Presentación a fondos de inversión europeos.

2005-2010 RIVA S.A. Empresa Constructora

Argentina

<u>Jefe de obra</u> — Gestión y coordinación de la ejecución de proyectos desde la etapa de iniciación hasta el cierre - Planificación — Seguimiento y control de Cronograma y Costes - Control de calidad de la ejecución - Gestión y coordinación de contratistas y personal propio - Informe de

progreso y final del proyecto - Gestión de la Documentación - Gestión de Cambios - Control de los contratos - Gestión de cierre del proyecto - Certificaciones.

"Teatro Colón" (26.000m2) 2009/2010 - Capital Federal

Rehabilitación del edificio, Monumento Histórico Nacional.

Obra completa de restauración, albañilería, demolición, rehabilitación, acabados, renovación completa de las instalaciones (eléctricas, sanitarias, contra incendio y termo-mecánicas), reparación a nuevo de los ascensores y readecuación funcional completa de los espacios interiores.

"Hospital Durand" (9.000 m2) 2008/2009 - Capital Federal

Rehabilitación integral área de internación, terapia intensiva, unidad coronaria y centro médico quirúrgico.

Obra de demolición, albañilería, ejecución de instalaciones hospitalarias de última generación e instalaciones en general, provisión e instalación de equipamiento médico.

<u>Jefe de Producción</u> – Coordinación y control de contristas y personal propio - Seguimiento de costes y planificación - Control de calidad de ejecución - Ejecución y administración de documentación técnica y de cierre del proyecto - Coordinación y logística de obra - Ejecución y cálculo económico de modificados de obra - Actualización de precios - Ejecución de mediciones de obra - Ejecución de Contrataciones.

"Hospital de Bariloche Ramón Carrillo" (14.000 m2) 2006/2008 - Bariloche

Nuevo Hospital, destinado a consultorios, salas de rayos, salas de tomógrafos, laboratorios, odontología, auditorios, con zona de administración y cocheras.

Obra completa incluyendo excavación, demolición, estructuras de hormigón armado, madera y piedra, albañilería, ejecución de instalaciones hospitalarias de última generación e instalaciones en general, acabados completos.

"Aeropuerto Internacional Córdoba" (18.100 m2) 2005/2006 - Córdoba

Ejecución de Nuevo Aeropuerto de Última Generación –

Obra completa de excavación, demolición, estructuras de hormigón armado y metálica de grandes luces, albañilería, instalaciones en general, acabados especiales.

2005 WEISS - Amoblamientos

Córdoba - Argentina

Diseño de Interiores y Amoblamientos en general. Especialidad: Cocinas - Vestidores — Placares. Diseño de mobiliario y Asesoramiento Técnico en Interiorismo, relevamiento, cotización, realización de planos técnicos y seguimiento de producción.

2005 COSTANERA HOME S.A "Johnson Amoblamientos" Córdoba - Argentina

Amoblamientos para Cocina, Baño, Placares y Vestidores

Asesoramiento Técnico, diseño de proyectos y ventas, realización de presupuestos y planos técnicos.

2004-2005 Facultad de Arquitectura, Urbanismo y Diseño Córdoba - Argentina

Adscripción-Ayudante Alumno a la cátedra Estructuras III.

Ayudante de Jefe de trabajos Prácticos en Curso Nivelatorio de Ingreso.

Conocimiento de Idiomas

Español – Lengua Materna

Italiano – Escrito y Oral – Nivel Medio

Ingles – Escrito y Oral - Nivel B1

Conocimientos Informáticos

Nivel Avanzado:

Autocad 2D/3D – Photoshop - Ms Office (Project, Visio, Word, Excel, Powerponit) - Corel Draw

Nivel Medio:

3D **MAX** – 3D **VIZ**

CURSOS	
2011	"Ms Project". Universidad Politécnnica de Madrid.
2009	"Programación de Obras con Ms Project" Universidad de Buenos Aires – Argentina
2005	"Cómputo y presupuesto de Obra" Centro de Estudios Técnicos Arquitectónicos – Córdoba
2005	"Soluciones, Errores, Experiencia, Detalles, Riesgos, Patologías" Facultad de Arquitectura - Universidad Nacional de Córdoba.
2004	"Nuevas Estrategias para el Diseño Bioclimático frente la crisis energética" Facultad de Arquitectura - Universidad Nacional de Córdoba.
2004	"Patología de la Construcción Diagnóstico y Restauración" Facultad de Arquitectura - Universidad Nacional de Córdoba.
2004	"Ampliaciones y Refacciones de Construcciones Existentes" Centro de Estudios Técnicos Arquitectónicos – Córdoba.
2003	"Dimensionado Estructural Asistido por Computadora" Facultad de Arquitectura - Universidad Nacional de Córdoba.
2003	"Diseño Asistido por Computadora" Módulo de Modelado, Foto, Realismo y Animación. DAC (Enseñanza en el Diseño Asistido por Computadora). Programas: Autocad 3D - 3D VIZ - FOTOSHOP - COREL DRAW.